【裁判字號】    95,易,1463
【裁判日期】    950630
【裁判案由】    加重竊盜
【裁判全文】
臺灣臺中地方法院刑事判決              95年度易字第1463號
公  訴  人  臺灣臺中地方法院檢察署檢察官
被      告  丙○○
上列被告因加重竊盜案件，經檢察官提起公訴（95年度偵字第
9926號），被告於準備程序中就被訴事實為有罪之陳述，受命法
官於聽取當事人之意見後，本院合議庭裁定改由受命法官獨任以
簡式審判程序審理，判決如下：
    主    文
丙○○連續攜帶兇器竊盜，累犯，處有期徒刑壹年肆月。扣案之
螺絲起子壹支沒收。
    犯罪事實
一、丙○○前於民國九十四年間，因犯竊盜案件，經本院判處有
    期徒刑二月確定，甫於九十四年十一月十八日易科罰金執行
    完畢。詎猶不知悔改，復基於意圖為自己不法所有之概括犯
    意，或持客觀上可作為兇器使用之螺絲起子一支，或以自備
    之鑰匙一支 (未扣案)或以徒手方式，均趁無人注意之際，
    先後於附表編號一至九號所示之時間、地點，連續竊取甲○○等人之財物 (各次行竊時間、地點、被害人、竊得財物，
    均詳如附表編號一至九號所示)。嗣復基於上揭概括犯意，
    於九十五年五月三日十四時三十分許，在臺中市○○路六七
    ○巷土地公廟旁，持前述螺絲起子一支打開停放該處路旁為
    丁○○所有車牌號碼為NX -三一五九號之自用小客車車門，
    甫竊得車內之電鑽、機油正欲離開現場時，旋為警當場查獲
    ，並扣得上揭螺絲起子一支。
二、案經臺中市警察局第二分局報告臺灣臺中地方法院檢察署檢
    察官偵查起訴。
    理    由
一、訊據告丙○○對於上揭犯罪事實坦承不諱，核與被害人丁○○於警詢時之指述、被害人甲○○、乙○○、戊○○及己○○等人於警詢、偵查中指述情節相符，並有查扣物品目錄表
    、贓物認領保管單五張及照片七張等件附卷可稽，復有扣案
    之螺絲起子一可資佐證。又被告或共犯之自白固不得作為有
    罪判決之唯一證據，仍應調查其他必要之補強證據以察其是
    否與事實相符。惟所謂補強證據，並非以證明犯罪構成要件
    之全部事實為必要，倘其得以佐證自白之犯罪非屬虛構，能
    予保障所自白事實之真實性，即已充分。又得據以佐證者，
    雖非直接可以推斷被告之犯行，但以此項證據與被告之自白
    為綜合判斷，足以認定犯罪事實者，仍不得謂非補強證據（
    最高法院九十三年度臺上字第四二九七號、第五○六五號判
    決意旨參照）。查，附表編號二至六號所示財物之被害人等
    雖未能查悉，惟既有該等財物扣案可佐，再參諸該等財物價
    值雖非甚鉅惟並非全無價值之物，且被害人因認遭竊財物價
    值非鉅，而未報案者，所在多有等情，足認被告自白與事實
    相符。又被告係竊得丁○○車內電鑽、機油正欲離開現場時
    ，為警當場查獲，業據被告於警詢中供明在卷，核與被害人
    丁○○於警詢中指述：經伊檢視發現遭竊電鑽一臺及機油一
    瓶等語情節相符，並有丁○○出具之贓物認領保管單一紙在
    卷可稽，復有警察職務報告一份在卷可按 (見警卷)，檢察
    官誤認被告係正欲竊取車內電鑽、機油時即為警當場查獲云
    云，尚有未合，附此敘明。又被告如附表編號五號所示竊
    盜犯行，係於臺中市○○○路○段路邊為之，業據被告於警
    詢中供明在卷，檢察官起訴書附表誤載為臺中市○○○路路
    邊；被告如附表編號八號所示竊盜犯行，係於九十五年五月
    三日十二時許行竊如附表編號七號所示財物得手後，前往櫃
    檯退房途中行竊，業據被告於本院訊問時供明在卷，又被告
    退房時間係同日十二時十五分許，亦經證人乙○○於警詢中
    證述在卷，足認被告如附表編號八號竊盜犯行係於該日十二
    時餘許 (十二時十五分前某時)為之，檢察官起訴書附表誤
    載為同日「十二時」；被告如附表編號九號所示竊盜犯行，
    係於九十五年五月三日十三時許為之，業據被告於偵查中供
    明在卷 (見偵卷第二○頁)，核與被害人己○○於警詢、偵
    查中指述：伊於中午十二時三十分許午休吃飯將車停在臺中
    市○○路、綏遠路路口，伊至路邊攤吃飯，車停在路邊忘記
    鎖，皮包也忘記拿，回來就發現皮包不見等語情節相符，檢
    察官起訴書附表誤載此次行竊時間為「十二時三十分許」，
    均有未合，均附此敘明。再者，按連續犯必須基於一個概括
    之犯意，連續數行為而犯同一罪名時，始能成立，所謂基於
    一個概括之犯意，即指該項犯罪行為，客觀上雖有次數可分
    ，而在犯人「主觀上」，不外出於一個犯意之連續進行，如
    果每次犯罪係由各別起意，無論所犯罪名是否相同，均應併
    合論罪，無適用該條之餘地。易言之，刑法上之連續犯，除
    客觀上須具備連續數行為而犯同一性質之罪名外，在主觀上
    尤須具備概括之犯意，故行為人就某種法益，雖反覆為數次
    之侵害，而後之行為係另行起意者，無論其所侵害之法益是
    否相同，不得認為連續犯。且連續犯之所謂出於概括犯意，
    必須其多次犯罪行為「自始均在一個預定犯罪計劃以內」，
    出於「主觀上始終同一犯意」之進行，若「中途另有新犯意
    發生」，縱所犯為同一罪名，究非連續其初發的意思，即不
    能成立連續犯 (最高法院二十二年上字第三二三三號、二十
    四年上字第二八六一號及七十年臺上字第六二九六號判例意
    旨參照)。查，被告前於九十四年十月十二日連續行竊自用
    小客車車內財物，同日為警查獲之竊盜犯行（另由本院以九
    十四年度易字第二二八八號審理中)，距離本案犯罪時間已
    五個月又二十餘日，二者已難認時間緊接，參之二案行竊手
    法顯不相同，被告且於審理中一再供稱：伊於九十四年十月
    十二日行竊之前或行竊當時並無再犯其他竊盜犯行之意，九
    十四年十月十二日之後，伊即在工地做臨時工，直至九十五
    年三月中旬，工頭不再僱用伊，伊才又萌生行竊之意等語，
    足見本案係另行起意所為，依照上開說明，二案竊盜犯行間
    ，難認有何連續犯之裁判上一罪關係，附此指明。綜上所述
    ，本案事證明確，被告犯行堪以認定。
二、按刑法第三百二十一條第一項第三款之攜帶兇器竊盜罪，係
    以行為人攜帶兇器竊盜為加重條件，此所謂兇器，其種類並
    無限制，凡客觀上足對人之生命、身體、安全構成威脅，具
    有危險性之兇器均屬之，且只須行竊時攜帶此種具有危險性
    之兇器為已足，並不以攜帶之初有行兇之意圖為必要（最高
    法院七十九年臺上字第五二五三號判例意旨參照）。查被告
    行竊時所攜帶使用之上揭螺絲起子一支，可用以拆卸車牌，
    在客觀上為足以殺傷人生命、身體之器械，顯為具有危險性
    之兇器，已無疑義。是核被告如附表編號一號、三至九號所
    示竊盜行為，均係犯刑法第三百二十條第一項之竊盜罪；其
    如附表編號二號所示及如犯罪事實欄所示行竊丁○○車內財
    物行為，均係犯刑法第三百二十一條第一項第三款之攜帶兇
    器竊盜罪。被告上述先後十次竊盜犯行，時間緊接，觸犯構
    成要件相同之罪名，顯係基於概括之犯意反覆為之，為連續
    犯，應依刑法第五十六條之規定，論以刑法第三百二十一條
    第一項第三款攜帶兇器竊盜罪之一罪，並加重其刑。末查，
    被告前於九十四年間，因犯竊盜案件，經本院判處有期徒刑
    二月確定，甫於九十四年十一月十八日易科罰金執行完畢，
    有臺灣高等法院被告前案紀錄表一份在卷可憑，其於受有期
    徒刑執行完畢五年以內，再犯本件有期徒刑以上之罪，為累
    犯，應依刑法第四十七條規定，遞加重其刑。爰審酌被告前
    已有竊盜前科，有臺灣高等法院被告前案紀錄表一份在卷可
    稽，素行不佳、竟再為本案多次竊盜犯行，惡行不輕、其犯
    罪之動機、目的、手段、行竊時間雖多達十次，惟所竊得物
    品之價值尚非甚鉅、所竊得財物均已經警查扣，部分並已經
    被害人等領回，及被告犯罪後坦承犯行，態度尚佳等一切情
    狀，量處如主文所示之刑。扣案之螺絲起子一支，係被告所
    有供犯罪所用之物，業據被告於審理中供明在卷，應依刑法
    第三十八條第一項第二款規定，予以宣告沒收。另扣案之鑰
    匙一支，雖係被告所有，惟並非供被告供犯罪所用或預備供
    犯罪所用之物，亦經被告於審理中供明在卷，復查無其他積
    極證據足認確屬刑法第三十八條第一項第二款所規定得宣告
    沒收之物，爰不予宣告沒收，併此敘明。
據上論斷，應依刑事訴訟法第二百七十三條之一第一項、第二百
九十九條第一項前段，刑法第五十六條、第三百二十一條第一項
第三款、第四十七條、第三十八條第一項第二款，判決如主文。
中    華    民    國    95    年    6     月    30    日
                    臺灣臺中地方法院刑事第十庭
                          法  官  江奇峰
上正本證明與原本無異。
如不服本判決，應於送達後十日內向本院提出上訴狀（須附繕本
），上訴於臺灣高等法院臺中分院。
                          書記官  陳美年
中    華    民    國    95    年    6     月    30    日
附錄論罪科刑法條刑法第三百二十一條第一項第三款：
犯竊盜罪而有左列情形之一者，處六月以上、五年以下有期徒刑
：三攜帶兇器而犯之者。
刑法第三百二十條第一項：
意圖為自己或第三人不法之所有，而竊取他人之動產者，為竊盜
罪，處五年以下有期徒刑、拘役或五百元以下罰金。
刑法第三百二十一條第一項第三款犯竊盜罪而有左列情形之一者
，處六月以上、五年以下有期徒刑：三、攜帶兇器而犯之者。
附表：
┌──┬────┬───────┬───────┬────┬──────┐
│編號│竊盜時間│ 竊盜地點     │ 竊取物品     │ 被害人 │ 手  法     │
│    │(民國)  │              │              │        │            │
├──┼────┼───────┼───────┼────┼──────┤
│ 1  │95年4月6│臺中市○○○路│車號HD-4817之 │甲○○  │持自備鑰匙竊│
│    │日上午8 │3段288號巷口  │自小客車（價值│        │取 (未扣案) │
│    │時許    │              │約新臺幣 (下同│        │            │
│    │        │              │)55000 元，未 │        │            │
│    │        │              │懸掛車牌）    │        │            │
├──┼────┼───────┼───────┼────┼──────┤
│ 2  │95年4月 │臺中市○○路某│車號RH-5369號 │不詳    │持扣案之螺絲│
│    │中、下旬│巷內          │自小客車之車牌│        │起子竊取，得│
│    │某日    │              │2面           │        │手後將之懸掛│
│    │        │              │              │        │於車號HH-481│
│    │        │              │              │        │7號自用小客 │
│    │        │              │              │        │車上        │
├──┼────┼───────┼───────┼────┼──────┤
│ 3  │95年4月 │臺中市○○○路│工具袋1批     │不詳    │徒手        │
│    │下旬某日│與河北西街口工│              │        │            │
│    │        │地自小貨車    │              │        │            │
├──┼────┼───────┼───────┼────┼──────┤
│ 4  │95年4月 │臺中市○○○路│2輪手推車1臺、│不詳    │同上        │
│    │下旬某日│3段田邊       │鏟子1支       │        │            │
├──┼────┼───────┼───────┼────┼──────┤
│ 5  │95年4月 │臺中市○○○路│工具箱1個、攝 │不詳    │同上        │
│    │下旬某日│三段路邊 (起訴│影機三角架、望│        │            │
│    │        │書附表誤載為梅│遠鏡、電鑽頭、│        │            │
│    │        │川東路路邊自小│伸縮鐵棍等各1 │        │            │
│    │        │貨車內)       │個、回數票14張│        │            │
├──┼────┼───────┼───────┼────┼──────┤
│ 6  │95年4月 │臺中市○○街與│加壓鋼瓶1桶、 │不詳    │同上        │
│    │下旬某日│陝西路口自小貨│行動電話2支、 │        │            │
│    │        │車內          │200元硬幣、工 │        │            │
│    │        │              │具箱1個       │        │            │
├──┼────┼───────┼───────┼────┼──────┤
│ 7  │95年5月3│臺中市文昌東三│托鞋1雙 (價值 │乙○○  │同上        │
│    │日12時  │街2之8號502號 │約100元)      │        │            │
│    │        │房            │              │        │            │
├──┼────┼───────┼───────┼────┼──────┤
│ 8  │95年5月3│臺中市文昌東三│磁磚切割機1臺 │戊○○ (│同上        │
│    │日12時餘│街2之8號1樓   │(價值約4、5000│起訴書附│            │
│    │許(12時 │              │元)           │表誤載為│            │
│    │15分前) │              │              │楊鎮華) │            │
├──┼────┼───────┼───────┼────┼──────┤
│ 9  │95年5月3│臺中市○○路、│皮包（內有身分│己○○  │同上        │
│    │日13時許│綏遠路口之車號│證、健保卡、駕│        │            │
│    │(起訴書 │4580-MA號自小 │照、鑰匙1串、 │        │            │
│    │附表誤載│貨車內        │手機等物）    │        │            │
│    │為同日12│              │              │        │            │
│    │時30分許│              │              │        │            │
│    │)       │              │              │        │            │
└──┴────┴───────┴───────┴────┴──────┘


司法院資訊處製作；財團法人民間司法改革基金會備份。
